臺灣彰化地方法院刑事判決　　　　　　　　　　　　　九十一年度訴字第九七七號
　　公　訴　人　臺灣彰化地方法院檢察署檢察官
　　被　　　告　甲○○
　　　　　　　　乙○○
右列被告因搶奪等案件，經檢察官提起公訴 (九十一年度偵字第四七七一號），本院
判決如左：
    主  文
甲○○竊盜，處拘役伍拾日，如易科罰金以佰元折算壹日。扣案之鑰匙壹支沒收。
餘被訴搶奪罪部分，無罪。
乙○○無罪。
    事  實
一、甲○○意圖為自己不法之所有，於民國九十一年七月十八日凌晨零時許，在彰化
    縣彰化市○○路與永興街口，持其所有之鑰匙一支，竊取丙○○所有之車牌號碼
    ＫＴＹ─六三八號機車，得手後供己騎用。嗣其於同日十二時許，騎乘該機車附
    載乙○○，途經彰化縣花壇鄉○○路○段五八五號前，為警攔獲。
二、案經彰化縣警察局彰化分局報告偵辦臺灣彰化地方法院檢察署檢察官偵查起訴。
    理  由
一、右揭事實，業據被告甲○○於本院審理中，供承不諱，核與被害人丙○○所供情
    相符，且有鑰匙一支扣案可稽，並有贓物認領保管單一紙及車輛、車牌失竊資料
    個別查詢表一紙在卷可資佐證。此部分罪證明確，被告甲○○之犯行，洵堪認定
    。
二、核被告甲○○所為，係犯刑法第三百二十條第一項之罪。爰審酌被告之犯罪動機
    、目的、手段、被害人各所受危害及被告犯罪後之態度等一切情狀，量處如主文
    所示之刑，諭知易科罰金之折算標準。扣案之鑰匙一支係被告甲○○所有，且係
    供犯罪所用之物，已如前述，故依法併予宣告沒收。
三、公訴意旨另略以：被告乙○○與被告甲○○基於不法所有之犯意聯絡，於九十一
    年七月十八日凌晨一時許，由被告乙○○騎乘車牌號碼ＫＴＹ─六三八號重機車
    附載被告甲○○，至台中市○○區○○路二段二六０之五號「阿鴻檳榔攤」，被
    告乙○○向被害人即店員丁○○稱要購買香煙十三包（大衛杜夫九包、峰四包）
    ，被害人丁○○即將十三包香煙交予被告甲○○，被告乙○○繼稱要購買維士比
    一組（維士比一瓶、維他露一瓶），被害人丁○○叫其友人拿取，被告乙○○再
    稱要杯子，待被害人丁○○進入取杯子不及防備時，被告乙○○即迅速騎機車附
    載被告甲○○駛離現場，共搶得上開香煙十三包，價值新台幣八百二十元，得手
    後二人均分用盡，因認被告乙○○、甲○○二人共同涉有搶奪罪嫌云云。
四、經查：本件訊之被告乙○○、甲○○二人均堅決否認，涉有搶奪犯行，均辯稱其
    等固未給付金錢而取走丁○○所交付之香煙十三包，惟因經常至該消費，故雖未
    帶錢，但因明白向丁○○表示欲為賒欠，故方取走，伊實無搶奪之犯意等語。查
    ：被告乙○○自警訊迄本院審理中，均明白供承伊確有向被害人丁○○表示先予
    賒欠等語，是公訴人指被告乙○○於警、偵訊中自白犯行，係稍有誤會。又被害
    人丁○○於本院審理中，證稱：「在和解時，我母親看到他時，才說被告之前常
    來買」「當時他們比了一下去那裡就騎過去」「當時他們只是沒有付錢。他不算
    搶」等語，參諸被告二人未對被害人施以任何腕力以觀，顯見被告二人所辯，尚
    與事實相符，應可採信。按被告二人拿取該十三包香煙，未給付金錢即行離去，
  其主觀意思上係基於賒欠之意思表示，並無任何搶奪之犯意，因此，自不得以搶
    奪罪相繩。故公訴人指被告二人所涉搶奪罪部分，自屬無證據足以證明，此部分
    依法，自應為無罪之諭知。
據上論斷，應依刑事訴訟法第二百九十九條第一項前段、第三百零一條第一項，刑法
第三百二十條第一項、第四十一條第一項、第三十八條第一項第二款，罰金罰鍰提高
標準條例第一條前段、第二條前段，判決如主文。
本案經檢察官林依成到庭執行職務。
中      華      民      國    九十一    年      十      月      十七    日
                                臺灣彰化地方法院刑事第一庭
                                    法      官  洪  志  賢
右正本證明與原本無異。
如不服本判決，應於判決送達後十日內，向本院提出上訴狀（須附繕本）。
告訴人或被害人對於判決如有不服具備理由請求檢察官上訴者，其上訴期間之計算係
以檢察官收受判決正本之日期為準。
                                    法院書記官  洪  年  慶
中      華      民      國    九十一    年      十      月    二十四    日
刑法第三百二十條：
意圖為自己或第三人不法之所有，而竊取他人之動產者，為竊盜罪，處五年以下有期
徒刑、拘役或五百元以下罰金。
意圖為自己或第三人不法利益，而竊佔他人之不動產者，依前項之規定處斷。
前二項之未遂犯罰之。
